---
title: "Screening"
output:
  html_document:
    code_folding: hide
    toc: true
    toc_float: true
    toc_depth: 2
---

````{r Setup / Packages, include = FALSE, }
## Einstellungen rmark_down
# Generell
knitr::opts_chunk$set(echo = TRUE, warning = FALSE)

# Umkodierung der Umlaute 
  # &uuml;  wird zu ue
  # &ouml; wird zu oe
  # &auml; wird zu ae

## Environment leeren
  rm(list = ls())
  
## Benoetigte Packages laden und installieren
  #install.packages("lubridate")
  #install.packages("data.table")
  #install.packages("dplyr")
  #install.packages("ggplot2")
  #install.packages("corrplot")
  #install.packages("ggstatsplot")
  #install.packages("rlang")
  library(data.table)
  library(lubridate)
  library(dplyr)
  library(ggplot2)
  library(corrplot)
  library(ggstatsplot)
  library(rlang)
```

```{r Import / Organisation, results = "hide"}
  screening <- read.csv("Screening.csv", sep=";", colClasses = c(STARTED = "POSIXct",LASTDATA = "POSIXct",SD01_01 = "character"))
  # Die Variable SD01_01(Geburtsdatum) wird nicht als Datum erkannt, daher importieren wir sie zunaechst als Character und wandeln sie spaeter um.

  ## Daten filtern nach beendeten Durchgaengen
  # fuer die Verwendung von data.table sicherstellen, dass screening data.table
  screening <- as.data.table(screening)
  # Anzahl Datenreihen/Teilnehmer
  screening[,.N]
  # Anzahl beendete Frageboegen
  screening[FINISHED == 1,.N]
  # nur beendete Frageboegen verwenden
  screening <- screening[FINISHED == 1]
  
  # Hier schon einmal Ideen, wenn wir Frageboegen mit NAs rausnehmen muessen: 
  
  # nur Frageboegen mit ID-Angabe verwenden
  #screening <- screening[ID01_01|ID01_02|ID01_03|ID01_04 != NA]
  
  ## Weitere fehlende Werte?
  #any(is.na(screening))

```

F&uuml;r den Screening-Fragebogen muss von soscisurvey der Fragebogen "screen" heruntergeladen werden. Der Screening-Fragebogen wurde f&uuml;r `r screening[,.N]` Kinder ausgef&uuml;llt, davon sind `r screening[FINISHED == 1,.N]` Frageb&ouml;gen vollst&auml;ndig. Nur diese Frageb&ouml;gen werden in die Analyse einbezogen.

Für das Einlesen der Daten wird der Fragebogen XY von soscisurvey ben&ouml;tigt.

<br>

## Demographie 
```{r Demographie, results = "hide"}
  ## Geschlecht(Variable SD02), 1 = maennlich 2 = weiblich 3 = k.A.

  screening$SD02[screening$SD02==1] = "maennlich"
  screening$SD02[screening$SD02==2] = "weiblich"
  screening$SD02[screening$SD02==3] = "k.A."
  
  ## Alter (Variable SD01_01)
  screening[,SD01_01 := as.POSIXct(SD01_01,format = "%Y-%m-%d")]
  screening[,age_in_years := round(interval(start = SD01_01, end = LASTDATA) /
                                     duration(num = 1, units = "years"),1)]
  # Altersdurchschnitt
  screening[,round(mean(age_in_years,na.rm = TRUE),1)]
  # Standardabweichung
  screening[,round(sd(age_in_years, na.rm = TRUE),2)]
  # Altersspanne
  screening[,range(age_in_years, na.rm = TRUE)]

```

Der Altersdurchschnitt der Stichprobe liegt bei `r screening[,round(mean(age_in_years,na.rm = TRUE),1)]` Jahren (*SD* = `r  screening[,round(sd(age_in_years, na.rm = TRUE),2)]`). <br>
Die Altersspanne betr&auml;gt `r screening[,min(range(age_in_years, na.rm = TRUE))]` -- `r screening[,max(range(age_in_years, na.rm = TRUE))]` Jahre. <br>
In der Stichprobe gibt es `r table(screening$SD02)[2]` M&auml;dchen und `r table(screening$SD02)[1]` Jungen. 

<br>

## ERC 

Mit der **Emotion Regulation Checklist** soll die F&auml;higkeit des Kindes gemessen werden, wie es im Allgemeinen auf emotionsgeladene Situationen reagiert und sich reguliert. Die ERC hat die Subskalen: 

  + Lability/Negativity und 
  + Emotion Regulation.

```{r ERC}
  ## data.table "traits" fuer Testscores erstellen
  # Fuer Testdatenset IDs zu PID zusammenfuegen (spaetere Teilnehmer haben alle eine PID)
  screening <- screening[,PID := .(paste(ID01_01, ID01_02,ID01_03,ID01_04, sep = ""))]
  traits <- screening[,.(PID,SD02,age_in_years)]

  ## Keine Invertierung mehr notwendig: Items mit reverse scoring(4,5,9,11,16,18) werden bereits in SoSciSurvey invertiert.

  ## Lability/Negativity (Items: 2,4,5,6,8,9,10,11,13,14,17,19,20,22,24)
  traits[,ERC_LN := rowSums(screening[,.(ER01_02,ER01_04,ER01_05,ER01_06,ER01_08, ER01_09, ER01_10,
                                          ER01_11,ER01_13, ER01_14, ER01_17, ER01_19, ER01_20, ER01_22,
                                          ER01_24)])]
  
  ## Emotion Regulation (Items: 1,3,7,15,16,18,21,23)
  traits[,ERC_EmoReg := rowSums(screening[,.(ER01_01,ER01_03,ER01_07,ER01_15,ER01_16, ER01_18, ER01_21,
                                         ER01_23)])]
```

```{r ERC_Visualsierung, warning = FALSE, message = FALSE}
  ## Histogramme
  ERC_LN_hist <- ggplot(data=traits, aes(traits$ERC_LN)) + 
    geom_histogram() +
    labs( title = "Histogramm", x = " Summenwert", y = "")
  ERC_EmoReg_hist <- ggplot(data=traits, aes(traits$ERC_EmoReg)) + 
    geom_histogram() +
    labs( title = "Histogramm", x = "Summenwert", y = "")
  ## Dotplot
  ERC_LN_dot <- ggplot(data=traits, aes(traits$ERC_LN)) + 
    geom_dotplot() +
    labs( title = "Dotplot", x = " Summenwert", y = "") +
    scale_y_discrete(labels = "")
  ERC_EmoReg_dot <- ggplot(data=traits, aes(traits$ERC_EmoReg)) + 
    geom_dotplot() +
    labs( title = "Dotplot", x = "Summenwert", y = "") +
    scale_y_discrete(labels = "")
  
  ## Plots fuer Lability/Negativity bzw. Emotion Regulation nebeneinander anzeigen
  # Plots fuer Lability/Negativity
  combine_plots(ERC_LN_hist, ERC_LN_dot,
                               ncol = 2, nrow=1,
                               labels = c("A", "B"),
                                title.text = "ERC Lability/Negativity",
                               caption.color = "black")
  # Plots fuer Emotion Regulation
  combine_plots(ERC_EmoReg_hist, ERC_EmoReg_dot,
                               ncol = 2, nrow=1,
                               labels = c("A", "B"),
                                title.text = "ERC Emotion Regulation",
                               caption.color = "black")
```

<br>

## HiPic

Das **Hierarchical Personality Inventory for Children** ist ein Pers&ouml;lichkeitsinventar. Wir messen hier die Subskala Benevolence (Gutm&uuml;tigkeit). Wir m&ouml;chten damit herausfinden, welche "trait-compliance" die Probanden aufweisen (vor allem mit der Dimension "Compliance" / Entgegenkommen). 

Die Subskalen der Skala Gutmütigkeit sind: 

  + Egozentrismus (Egocentrism) 
  + Reizbarkeit (Irritability)
  + Entgegenkommen (Compliance)
  + Dominanz (Dominance)
  + Altruismus (Altruism)

```{r HiPic_Facetten}
  ## Items fuer Berechnung der Facetten invertieren (FACETKEY:13,15,16,17,23,26,31,37)
  Hipic_Facetkey <- screening[,which(names(screening)=='HP01_01'):which(names(screening)=='HP01_40')]
  facet_itemsreverse <- c("HP01_13","HP01_15", "HP01_16", "HP01_17", "HP01_23", "HP01_26", "HP01_31", "HP01_37")
  Hipic_Facetkey <- Hipic_Facetkey %>%
    mutate_at(facet_itemsreverse, list(~ recode(.,"1"=5, "2" = 4, "3" = 3, "4" = 2, "5"=1)))
  
  ## Summenwerte pro Facette berechnen und dem Dataframe "traits" hinzufuegen
  # 1. Altruismus/Altruism (B_ALT) (8 Items)
  traits[,HiPic_B_ALT := rowSums(Hipic_Facetkey[,(which(names(Hipic_Facetkey)=='HP01_01'):which(names(Hipic_Facetkey)=='HP01_08'))])]
  # 2. Entgegenkommen/Compliance (B_COM) (8 Items)
  traits[,HiPic_B_COM := rowSums(Hipic_Facetkey[,(which(names(Hipic_Facetkey)=='HP01_09'):which(names(Hipic_Facetkey)=='HP01_16'))])]
  # 3. Dominanz/Dominance (B_DOM) (8 Items)
  traits[,HiPic_B_DOM := rowSums(Hipic_Facetkey[,(which(names(Hipic_Facetkey)=='HP01_17'):which(names(Hipic_Facetkey)=='HP01_24'))])]
  # 4. Egozentrismus/Egocentrism (B_EGO) (8 Items)
  traits[,HiPic_B_EGO := rowSums(Hipic_Facetkey[,(which(names(Hipic_Facetkey)=='HP01_25'):which(names(Hipic_Facetkey)=='HP01_32'))])]
  # 5. Reizbarkeit/Irritability (B_IRR) (8 Items)
  traits[,HiPic_B_IRR := rowSums(Hipic_Facetkey[,(which(names(Hipic_Facetkey)=='HP01_33'):which(names(Hipic_Facetkey)=='HP01_40'))])]
```

```{r HiPic_Gesamt}
  ## Items fuer die Berechnung invertieren (DIMENSIONKEY:13,15,16,18-22,24,25,27-30,32-36,38-40)
  Hipic_Dimensionkey <- screening[,which(names(screening)=='HP01_01'):which(names(screening)=='HP01_40')]
  dimension_itemsreverse <- c("HP01_13","HP01_15", "HP01_16", "HP01_18", "HP01_19", "HP01_20", "HP01_21", "HP01_22",
                                   "HP01_24","HP01_25", "HP01_27", "HP01_28", "HP01_29", "HP01_30", "HP01_32", "HP01_33",
                                   "HP01_34","HP01_35", "HP01_38", "HP01_39", "HP01_40")
  Hipic_Dimensionkey <- Hipic_Dimensionkey %>%
  mutate_at(dimension_itemsreverse,list(~ recode(.,"1"=5, "2" = 4, "3" = 3, "4" = 2, "5"=1)))
  
  ## Gesamtwert Gutmuetigekeit/Benevolance berechnen
  traits[,HiPic_Benevolance := rowSums(Hipic_Dimensionkey[,which(names(Hipic_Dimensionkey)=='HP01_01'):which(names(Hipic_Dimensionkey)=='HP01_40')])]
```

```{r HiPic_Visualisierung, message = FALSE}
  ## Moeglichkeit 1: Ein Density-plot fuer alle Subskalen und ein Density-Plot fuer die Gesamtskala (Ein Density-plot eignet sich besser als ein Histogramm, da die Verteilungen fuer die einzelnen Skalen beim ueberinanderlegen besser zu erkennen sind )
  # Umwandlung von traits ins Long-format
  traits_long_H <- melt(traits,id.vars="PID",measure.vars=c("HiPic_B_ALT","HiPic_B_COM","HiPic_B_DOM","HiPic_B_EGO","HiPic_B_IRR"))

  # Density-plot Subskalen
  HiPic_sub <- ggplot(data = traits_long_H, aes(x = value, fill = variable)) + 
    geom_density(alpha = 0.55) +
    labs( title = "HiPic Subskalen", x = "Summenwert") +
    scale_fill_discrete(labels = c("HiPic_B_ALT" = "Altruismus", "HiPic_B_COM" = "Compliance","HiPic_B_DOM" = "Dominanz","HiPic_B_EGO" = "Egoismus","HiPic_B_IRR" = "Reizbarkeit") ) +
    theme_bw() +
    theme(legend.position = "bottom", legend.title = element_blank()) +
    guides(fill = guide_legend(nrow = 3, ncol = 2))
  
  # Density-plot Gesamtwert
  HiPic_ges <- ggplot(data = traits, aes(x = HiPic_Benevolance)) + 
    geom_density() +
    labs( title = "HiPic Gesamtwert", x = "Gesamtwert") +
    theme_bw()
  
  # Beide Plots kombinieren
  combine_plots(HiPic_sub, HiPic_ges, ncol = 2, nrow=1,labels = c("A", "B"), caption.color = "black")
  
  ## Moeglichkeit 2: pro Skala ein Plot
  # Umwandlung von traits ins Long-format
  traits_long_H2 <- melt(traits,id.vars="PID",measure.vars=c("HiPic_B_ALT","HiPic_B_COM","HiPic_B_DOM","HiPic_B_EGO","HiPic_B_IRR", "HiPic_Benevolance"))
  
  # Plot erstellen
  ggplot (data = traits_long_H2, aes(x = value)) +
    geom_histogram() +
    facet_wrap(~variable, scale = "free", labeller = as_labeller(c("HiPic_B_ALT"="Altruismus", "HiPic_B_COM" = "Compliance","HiPic_B_DOM" = "Dominanz","HiPic_B_EGO" = "Egoismus","HiPic_B_IRR" = "Reizbarkeit", "HiPic_Benevolance" = "Gesamtwert"))) +
    labs(title = "HiPic", x = NULL, y = NULL) +
    theme_bw()
```

<br>

## SRS

Mithilfe der **Social Reactivity Scale** soll die Soziale Reakivität der Probanden gemessen werden. &Uuml;berdies erm&ouml;glicht es auch ein Screening f&uuml;r autistische Z&uuml;ge. Wir fokussieren uns auf den SRS-Gesamtwert. 

```{r SRS_Subskalen}
  ## Summenwert pro Subskala berechnen
  #1. Soziale Bewusstheit (SRS_SB) Items: 2,7,25,32,45,52,54,56
  traits[,SRS_SB := rowSums(screening[,c("A401_02","A401_07", "A402_05", "A402_12", "A403_05","A403_12", "A403_14", "A403_16")])]
  #2. Soziale Kognition (SRS_SK) Items: 5,10,15,17,30,40,42,44,48,58,59,62
  traits[,SRS_SK := rowSums(screening[,c("A401_05","A401_10", "A401_15", "A401_17", "A402_10","A402_20", "A403_02", "A403_04",
                                        "A403_08", "A403_18","A403_19", "A403_22")])]
  #3. Soziale Kommunikation (SRS_SKO) Items: 12,13,16,18,19,21,26,33,35,36,37,38,41,46,47,51,53,55,57,60,61
  traits[,SRS_SKO := rowSums(screening[,c("A401_12","A401_13","A401_16","A401_18","A401_19","A402_01","A402_02","A402_06","A402_13","A402_15",
  "A402_16","A402_17","A402_18","A403_01","A403_06","A403_07","A403_11","A403_13","A403_15","A403_17","A403_20","A403_21")])]
  #4. Soziale Motivation (SRS_SM) Items: 1,3,6,9,11,23,27,34,43,64,65
  traits[,SRS_SM := rowSums(screening[,c("A401_01","A401_03","A401_06","A401_09","A401_11","A402_03","A402_07","A402_14","A403_03","A403_24",
                                        "A403_25")])]
  #5. Autistische Manierismen (SRS_AM) Items: 4,8,14,20,24,28,29,31,39,49,50,63
  traits[,SRS_AM :=rowSums(screening[,c("A401_04","A401_08","A401_14","A401_20","A402_04","A402_08","A402_09","A402_11","A402_19","A403_09","A403_10",
                                        "A403_23")])]
```

```{r SRS_Gesamt}
  traits[,SRS_Gesamt := rowSums(screening[,which(names(screening)=='A401_01'):which(names(screening)=='A403_25')])]
```

```{r SRS_visualisierung, message = FALSE}
  ## Einzelne Plots erstellen
  SRS_Gesamt_hist <- ggplot(data=traits, aes(traits$SRS_Gesamt)) + 
    geom_histogram() +
    labs( title = "Histogramm SRS Gesamt", x = "Gesamtscore", y = "") 
  SRS_Gesamt_dot <- ggplot(data=traits, aes(traits$SRS_Gesamt)) + 
    geom_dotplot() +
    labs(title = "Dotplot SRS Gesamt", x = "Gesamtscore", y = "") +
    scale_y_discrete(labels = "") # y-Achse sagt nicht aus, daher blenden wir sie aus
  
  ## Plots kombinieren
   combine_plots(SRS_Gesamt_hist, SRS_Gesamt_dot,
                               ncol = 2, nrow=1,
                               labels = c("A", "B"),
                               caption.color = "black")
```

<br>

## Korrelation trait-Variablen 

*Hier wird zun&auml;chst eine Korrelationsanalyse über alle trait-measures vorgenommen. Wir können dieser Stelle noch diskutieren, ob uns bestimmte Korrelationen besonders interessieren bzw. f&uuml;r eine Ver&ouml;ffentlichung interessant w&auml;ren.* 


```{r traits_Visualisierung}
  ## Erstellen der Korrelationsmatrix
  Cor_traits <- cor(traits[,which(names(traits)=='ERC_LN'):which(names(traits)=='SRS_Gesamt')], use = "complete.obs")

  ## Visualisierung 
  # naeher spezifiziert: Schriftgroeße und Farbe der Variablennamen
  traitplot <- corrplot(Cor_traits, type = "upper", tl.cex = 0.9, tl.col = "black")
```

<br>

## RDS-Speicherung

Zuletzt speichern wir die Datensets "Trais_screening" und "Traits_plots" als RDs files, um sie f&uuml;r weitere Analysen zu verwenden.

```{r Speichern}
  saveRDS(traits,"Traits_screening")
  saveRDS(traits,"Traits_plot")
```

